# 请教陈版及各位大神关于激励基金的会计处理问题

提问人：zhengylee 时间：2017-05-18 18:24:19
公司设立激励基金，达到实现标准后，从净利润中的20%提取奖金发放给公司高管和员工。 请问： 1 、激励基金提取奖金直接以现金方式发放给员工，是从税后利润中列支，对么？对损益无影响？请问有没具体依据？ 2 、激励基金提取的奖金不直接发给高管，把奖金用于购买资产管理计划，资产管理计划去二级市场购买公司股票。这样的话，是否计入费用？对损益产生影响？ 有没具体的法规或者准则依据？
谢谢！！

回答人：chenyiwei
激励基金属于利润分享计划，由《企业会计准则第 9 号——职工薪酬》规范，计提时计入损益。不得作为利润分配核算。